tr: Ev ve Bahçe > Yatak Çarşaf ve Nevresimleri > Yatak Takımları > Battaniyeler: Elektrikli Battaniyeler; Koltuk Şalları; Ağırlıklı Battaniyeler
de: Heim & Garten > Bett- und Haushaltswäsche > Bettwäsche > Decken: Elektrische Heizdecken; Überwurfdecken; Gewichtsdecken
lt-LT: Namai ir sodas > Patalynė ir baltiniai > Patalynė > Antklodės: Elektrinės antklodės; Antklodės; Sunkios antklodės
sk-SK: Dom a záhrada > Obliečky a posteľná bielizeň > Obliečky > Prikrývky: Elektrické prikrývky; Prikrývky; Záťažové prikrývky
fr: Maison et jardin > Linge > Literie > Couvertures: Couvertures électriques; Plaids; Couvertures lestées
bg-BG: Дом и градина > Домашен текстил и спално бельо > Спално бельо > Одеяла: Електрически одеяла; Декоративни одеяла; Одеяла с тежести
pt-PT: Casa e jardim > Atoalhados e roupa de cama > Roupa de cama > Cobertores: Cobertores elétricos; Mantas de sofá; Cobertores pesados
ro-RO: Casă și grădină > Articole textile și lenjerie de pat > Lenjerie de pat > Pături: Pături electrice; Pături decorative; Pături cu greutate
zh-CN: 家居与园艺 > 床上用品 > 床品 > 毯子: 电热毯; 披毯/沙发毯; 重力毯
nb: Hjem og hage > Lakner og sengetøy > Sengetøy > Sengetepper: Elektriske tepper; Pyntetepper; Vekttepper
ru: Дом и сад > Кухонный текстиль, постельные принадлежности и полотенца > Постельные принадлежности > Одеяла: Электрические одеяла; Пледы; Одеяла с утяжелителем
th: บ้านและสวน > ผ้าปูที่นอนและของใช้บนเตียง > เตียงนอน > ผ้าห่ม: ผ้าห่มไฟฟ้า; ผ้าห่มพาดเตียง; ผ้าห่มถ่วงน้ำหนัก
da: Hjem og have > Linned og sengetøj > Sengetøj > Sengetæpper: Elektriske tæpper; Pyntetæpper; Vægtede tæpper
en: Home & Garden > Linens & Bedding > Bedding > Blankets: Electric Blankets; Throw Blankets; Weighted Blankets
nl: Huis en tuin > Linnengoed > Beddengoed > Dekens: Elektrische dekens; Plaid; Verzwaarde dekens
cs: Dům a zahrada > Prádlo > Lůžkoviny > Deky: Elektrické deky; Přehozy; Těžké deky
hu: Otthon és kert > Textíliák és ágyneműk > Ágyneműk > Takarók: Elektromos takarók; Plédek; Súlyozott takarók
pl: Dom i ogród > Bielizna stołowa i pościelowa > Artykuły pościelowe > Koce: Koce elektryczne; Koce dekoracyjne; Koce obciążeniowe
ko: 가정/원예 용품 > 리넨 제품/침구 > 침구 > 담요: 전기 담요; 담요; 중량 담요
fi: Koti ja puutarha > Liina- ja vuodevaatteet > Vuodevaatteet > Peitot: Sähköhuovat; Torkkupeitto; Painopeitot
it: Casa e giardino > Biancheria > Lenzuola > Coperte: Coperte elettriche; Coperte da lancio; Coperte ponderate
zh-TW: 居家和庭園 > 床包被套 > 寢具 > 毛毯: 電熱毯; 披毯; 重力毯
el: Σπίτι & κήπος > Λευκά είδη & κλινοσκεπάσματα > Κλινοσκεπάσματα > Κουβέρτες: Ηλεκτρικές κουβέρτες; Ριχτάρια; Κουβέρτες βαρύτητας
pt-BR: Casa e jardim > Lençóis e roupas de cama > Roupas de cama > Cobertores: Cobertores elétricos; Mantas de sofá; Cobertores pesados
es: Casa y jardín > Ropa de casa > Ropa de cama > Mantas: Mantas eléctricas; Mantas decorativas; Mantas con peso
sl-SI: Dom in vrt > Posteljno perilo in posteljnina > Posteljnina > Odeje: Električne odeje; Prekrivne odeje; Utežene odeje
hr-HR: Dom i vrt > Posteljina i krevetnina > Krevetnina > Pokrivači: Električne deke; Prekrivači; Teške deke
ja: ホーム・ガーデン > テーブルリネン・寝具 > 寝具 > 毛布・ブランケット: 電気毛布; スローブランケット; 加重ブランケット
sv: Hem och trädgård > Linne och sängkläder > Sängkläder > Filtar: Värmefiltar; Plädar; Tyngdtäcken
vi: Nhà và vườn > Vải lanh và bộ đồ giường > Chăn ga gối đệm > Chăn: Chăn điện; Chăn mỏng; Chăn dày